【裁判字號】    94,重訴,332
【裁判日期】    950406
【裁判案由】    清償債務
【裁判全文】
臺灣桃園地方法院民事判決
原      告    台灣中小企業銀行股份有限公司
法定代理人    己○○
訴訟代理人    丙○○
被      告    騏翎科技股份有限公司
兼法定代理人  戊○○
              甲○○
被      告    丁○○
                      弄3號
              乙○○
上列當事人間請求清償債務事件，於中華民國95年3 月23日言詞
辯論終結，本院判決如下：
    主  文
被告騏翎科技股份有限公司、甲○○、乙○○應連帶給付原告新
臺幣陸拾萬零陸元，及如附表編號1 所示之利息、違約金。
被告騏翎科技股份有限公司、甲○○、乙○○、戊○○應連帶給
付原告新臺幣壹仟佰拾萬元，及如附表編號2 所示之利息、
違約金。
被告騏翎科技股份有限公司、甲○○、戊○○、丁○○應連帶給
付原告新臺幣佰零肆萬零壹元，及如附表編號3 、4 所示之利
息、違約金。
訴訟費用由被告騏翎科技股份有限公司、甲○○、乙○○連帶負
擔百分之四；由被告騏翎科技股份有限公司、甲○○、乙○○、
戊○○連帶負擔百分之七十八；由被告騏翎科技股份有限公司、
甲○○、戊○○、丁○○連帶負擔百分之十八。
本判決第一項於原告以新臺幣貳拾萬元為被告供擔保後，得假執
行。但被告乙○○以新臺幣陸拾萬零陸元為原告預供擔保後，得
免為假執行。
本判決第二項於原告以新臺幣肆佰肆拾萬元為被告供擔保後，
得假執行。但被告乙○○以新臺幣壹仟佰拾萬元為原告預供
擔保後，得免為假執行。
本判決第三項於原告以新臺幣壹佰零壹萬元為被告供擔保後，得
假執行。但被告丁○○以新臺幣佰零肆萬零壹元為原告預供擔
保後，得免為假執行。
    事實及理由
一、按當事人喪失訴訟能力或法定代理人死亡或其訴訟權消滅者
    ，訴訟程序在有法定代理人或取得訴訟能力之本人承受訴訟
    以前當然停止，民事訴訟法第170 條定有明文。經查，原告
    之原法定代理人為張兆順，但於訴訟中變更法定代理人為己○○，揆諸前揭說明，原告聲明由己○○承受訴訟，於法有
    據，應准許之。
二、按訴狀送達後，原告不得將原訴變更或追加他訴，但擴張或
    減縮應受判決事項之聲明者，不在此限，民事訴訟法第255
    條第1 項第3 款定有明文。本件原告起訴時原請求如附表編
    號1 、2 、3 、4 欄之利息分別為年息7.48％、6.48％、7.
    48％、5.13％，嗣於訴訟繫屬中將其請求之利息減縮為各如
    附表所示，經核其此部分聲明變更僅單純減縮應受判決事項
    之聲明，合於民事訴訟法第255 條第1 項第3 款之規定，應
    予允許。
三、本件被告騏翎科技股份有限公司（以下簡稱騏翎公司）、甲○○、戊○○、丁○○經合法通知，未於言詞辯論期日到場
    ，核無民事訴訟法第386 條所列各款情形，爰依原告之聲請
    ，由其一造辯論而為判決。
四、原告起訴主張：
  (一)被告騏翎公司於民國93年2 月27日，邀被告甲○○、乙○○
    為連帶保證人，向原告借款新臺幣（下同）120 萬元，約定
    借款期間自93年3 月3 日起至96年3 月3 日止，本金及利息
    按月平均攤還，利息依原告基準利率加年息4 ％計算，嗣後
    如基準利率調整時，自調整日起隨同機動調整（本筆原告得
    請求被告一次清償時之利率為年息7.41％）。
  (二)被告騏翎公司於93年6 月3 日，邀被告甲○○、乙○○、戊○○為連帶保證人，與原告簽訂額度為1,330 萬元之輔導中
    小企業升級貸款契約書，並依該契約書於93年6 月3 日向原
    告借款1,330 萬元，約定借款期間自93年6 月14日起至103
    年4 月15日止，本金自借款日起每3 個月為1 期，共分33期
    攤還，利息約定依郵政儲金2 年期定期儲金機動利率加年息
    1.65％計算，嗣後如郵政儲金2 年期定期儲金機動利率調整
    時，即隨同機動調整，借款到期或視為到期時，借款人及連
    帶保證人願立即清償，如有遲延，願改按逾期當時原告基準
    利率加年息3 ％計付遲延利息（本筆原告得請求被告1 次清
    償時之利率為年息6.41％）。
  (三)被告騏翎公司於94年5 月30日，邀被告甲○○、戊○○、丁○○為連帶保證人，向原告借款120 萬元，約定借款期間自
    94年5 月31日起至99年5 月31日止，本金及利息按月平均攤
    還，利息依原告基準利率加年息4 ％計算，嗣後如基準利率
    調整時，隨同機動調整（本筆原告得請求被告一次清償時之
    利率為年息7.41％）。
  (四)被告騏翎公司於94年5 月30日，邀被告甲○○、戊○○、丁○○為連帶保證人，向原告借款200 萬元，約定借款期間自
    94年5 月31日起至99年5 月31日止，本金及利息按月平均攤
    還，利息依原告基準利率加年息1.65％計算，嗣後如基準利
    率調整時隨同機動調整（本筆原告得請求被告一次清償時之
    利率為年息5.06％）。
  (五)上開(一)(二)(三)(四)所述之借款均約定如有任何一宗債務，不依約
    清償本金時，則視為全部債務到期，除依約計算利息外，其
    逾期清償在6 個月以內者，按上開利率10％，超過6 個月部
    分，按上開利率20％加付違約金。詎被告騏翎公司就上開借
    款並未按期繳納本息，其尚積欠原告如附表所示本金、利息
    、違約金，依約全部債務視為到期。而被告甲○○、戊○○
    、丁○○、乙○○各為上開債務之連帶保證人，自應連帶給
    付如主文所示之本金、利息、違約金。爰依民法消費借貸及
    連帶保證之法律關係提起本件訴訟。並聲明除供擔保金額外
    ，如主文所示。
五、被告林享宏、乙○○辯稱：伊2 人均是受害人，當時甲○○
    說騏翎公司財務上沒問題，若有問題他會負責，伊2 人才當
    保證人，但後來甲○○人不見了等語，並聲明：請求駁回原
    告之訴；如受不利之判決，願供擔保請准宣告免為假執行。
六、被告騏翎公司、甲○○、戊○○未於言詞辯論期日到場，亦
    未提出書狀作何聲明或陳述。
七、經查，本件原告主張之事實，已據其提出與其所述相符之借
    據影本、輔導中小企業升級貸款契約書影本、授信約定書影
    本、繳款明細、放款轉帳支出傳票影本、放款轉帳收入傳票
    影本等為證，依本院調查證據之結果，原告之主張，堪信為
    真實。被告林享宏、乙○○既同意擔任本件借款之連帶保證
    人，即應就系爭借款債務負連帶清償之責，縱令被告甲○○
    確曾對其2 人承諾會負責債務屬實，惟此亦僅屬其內部關係
    之承諾，其2 人尚不得據此對於原告拒絕給付，附此敘明。
八、原告及被告乙○○、丁○○均陳明願供擔保，聲請宣告假執
    行及免為假執行，經核均合於法律規定，爰分別酌定相當擔
    保金額准許之。
九、從而，原告依消費借貸之法律關係請求被告連帶給付各如主
    文及附表所示之本金、利息、違約金為有理由，應予准許。
據上論結，本件原告之訴為有理由，依民事訴訟法第385 條第1
項前段、第85條第2 項、第390 條第2 項、第392 條第2 項，判
決如主文。
中    華    民    國    95    年    4     月    6     日
                       民事第一庭  法  官  林曉芳
中    華    民    國    95    年    4     月    6     日
                                   書記官  葉菽芬
附表
┌───┬──────┬─────┬──────┬────────────┐
│編 號 │尚積欠金額  │利息利率  │利息計算    │違約金計算起迄期間      │
│      │（新臺幣）  │          │起迄時間    │及利率                  │
├───┼──────┼─────┼──────┼────────────┤
│  1   │600,006 元  │  7.41%   │自94年9 月3 │自94年10月3 日起至清償日│
│      │            │          │日起至清償日│止，逾期6 個月以內按上開│
│      │            │          │止          │利率10％，逾期超過6 個月│
│      │            │          │            │部分，按上開利率20％計算│
│      │            │          │            │。                      │
├───┼──────┼─────┼──────┼────────────┤
│  2   │13,300,000元│  6.41%   │自94年9 月15│自94年10月15日起至清償日│
│      │            │          │日起至清償日│止，逾期6 個月以內按上開│
│      │            │          │止          │利率10％，逾期超過6 個月│
│      │            │          │            │部分，按上開利率20％計算│
│      │            │          │            │。                      │
│      │            │          │            │                        │
├───┼──────┼─────┼──────┼────────────┤
│  3   │1,140,000元 │  7.41%   │自94年8 月31│自94年10月1 日起至清償日│
│      │            │          │日起至清償日│止，逾期6 個月以內按上開│
│      │            │          │止          │利率10％，逾期超過6 個月│
│      │            │          │            │部分，按上開利率20％計算│
│      │            │          │            │。                      │
│      │            │          │            │                        │
├───┼──────┼─────┼──────┼────────────┤
│  4   │1,900,001元 │  5.06%   │自94年8 月31│自94年10月1 日起至清償日│
│      │            │          │日起至清償日│止，逾期6 個月以內按上開│
│      │            │          │止          │利率10％，逾期超過6 個月│
│      │            │          │            │部分，按上開利率20％計算│
│      │            │          │            │。                      │
│      │            │          │            │                        │
└───┴──────┴─────┴──────┴────────────┘
以上為正本係照原本作成
如對本判決上訴，須於判決送達後20日內向本院提出上訴狀


司法院資訊處製作；財團法人民間司法改革基金會備份。
